【裁判字號】    97,聲,366
【裁判日期】    970213
【裁判案由】    停止執行
【裁判全文】
臺灣臺中地方法院民事裁定               97年度聲字第366號
聲  請  人  己○○
相  對  人  庚○○即仁化汽車駕駛人訓練班
            丁○○○○○○
            戊○○
            壬○○
            甲○○
            辛○○
            丙○○
            癸○○
            乙○○
上列當事人間聲請停止執行事件，本院裁定如下：
    主    文
聲請人供擔保新臺幣貳拾伍萬伍仟壹佰伍拾壹元後，本院九十七
年度執字第三０七四號執行事件之強制執行程序，於本院九十六
年度訴字第三００九號返還不當得利等之訴事件判決確定、和解
或撤回起訴前應暫予停止。
聲請人其餘聲請駁回。
    理    由
一、按有回復原狀之聲請，或提起再審或異議之訴，或對於和解
    為繼續審判之請求，或提起宣告調解無效之訴、撤銷調解之
    訴，或對於許可強制執行之裁定提起抗告時，法院因必要情
    形或依聲請定相當並確實之擔保，得為停止強制執行之裁定
    。強制執行法第18條第2項定有明文。又按法院依強制執行
    法第18條第2項裁定准許停止強制執行所定之擔保金，係備
    供債權人因停止執行所受損害之賠償，其數額應依標的物停
    止執行後，債權人未能即時受償或利用該標的物所受之損害
    額，或其因另供擔保強制執行所受之損害額定之（最高法院
    87年度台抗字第529號民事裁定要旨參照）。
二、聲請意旨略以：聲請人頃接獲本院執行處執行命令及拍賣公
    告，該執行命令，內載「主旨：禁止債務人己○○
    (Ｚ000000000)收取對第三人台中縣大里市農會之存款債權或
    為其他處分，但第三人亦不得對債務人清償。說明：一本院
    97年度執字第3074號返還保證金事件，債權人請求就債務人
    對第三人之存款債權，在新台幣1,530,905元既利息、違約
    金，及執行費等新台幣12,248元之範圍內，予以扣押。…。
    」云云，及該拍賣公告內載「一、本院受理97年度執春字第
    3074號債權人庚○○即仁化汽車駕駛人訓練班與債務人返還
    保證金執行事件債務人己○○所有後開不動產業經本院實施
    查封。…。」云云，不勝骸異。蓋相對人對聲請人上開債權
    ，業經聲請人前於96年9月7日寄發存證信函予仁化汽車駕駛
    人訓練班 (按：即相對人全體前組成之合夥團體)，已就彼
    此間之債權債務互為抵銷，且聲請人就與相對人間之相關糾
    葛經訴訟及抵銷後，已另訴請相對人給付抵銷後之數額99萬
    5940元，刻由本院民事庭以96年度訴字第3009號審理中，聲
    請人並已於上開事件中對相對人追加提起債務人異議之訴，
    上開執行事件所查封聲請人所有坐落台中縣大里市○○段
    1487號土地，一旦拍賣，或本院執行處就上揭對第三人台中
    縣大里市農會之存款債權核發移轉及支付轉給等命令而由相
    對人取得聲請人對該農會之存款債權，勢難回復原狀。為此
    聲請人願供擔保，請准宣告停止執行等語。
三、經查，聲請人主張本院97年度執字第3074號返還保證金強制
    執行事件，相對人對聲請人所為之執行程序目前尚未終結；
    另聲請人業已對相對人提起債務人異議之訴，現由本院96年
    度訴字第3009號債務人返還不當得利等事件審理中等情，業
    經本院調閱前揭事件卷宗查核屬實，因認聲請人所為停止執
    行之聲請，於法尚無不合，復揆諸前揭最高法院見解所示，
    本院酌定擔保金額時，應僅斟酌相對人未能即時受償所受之
    損害額定之，不得以執行標的物之價值或其債權額為依據。
    查本件相對人請求強制執行之執行名義其金額合計為
    1,530,905元，其中新台幣1,498,874元自民國94年10月19日
    起、新台幣32,031元自民國96年10月29日起，均至清償日止
    按年息百分之五計算之利息，則相對人因停止執行所受之損
    失，即為相對人於遲延收取期間內，依債權數額所計算法定
    利息之損失；參以聲請人於本案訴訟請求給付995,940元，
    ，該案訴訟標的金額未逾民事訴訟法第466條所定數額，屬
    於不得上訴第三審事件，其訴訟期間推定為3年4個月（參照
    各級法院辦案期限實施要點第2條規定：民事通常程序第一
    審審判案件期限1年4個月、民事第二審審判案件期限2年）
    ，依此計算，則相對人因停止強制執行未能即時受償之可能
    損失金額255,151元（1,530,905×5%×40/12≒255151，小
    數點以下四捨五入），是本院認為聲請人應提供之擔保金額
    元為255,151元適當。
四、末查，本件聲請停止執行事件，相對人以庚○○即仁化汽車
    駕駛人訓練班為已足，其餘相對人並非本院97年度執字第
    3074號返還保證金強制執行事件之執行債權人，並無必要列
    為相對人，聲請人其餘聲請應予駁回。
四、爰依強制執行法第18條第2項，裁定如主文。
中    華    民    國    97    年    2    月    13     日
                  民事第三庭    法  官    曹宗鼎
上正本係照原本作成
如對本裁定抗告須於裁定送達後10日內向本院提出抗告狀，並繳
納抗告費新臺幣1,000元
中    華    民    國    97    年    2    月    13     日
                                書記官    黃聖心


司法院資訊處製作；財團法人民間司法改革基金會備份。
